Inventaris van het archief van de divisie West van het Ministerie van Koophandel en Marine, 1806-1807 en van het Ministerie van Marine en Koloniën, 1808-1810
Nationaal Archief, Den Haag
- Kust van Guinea., II.
  - Brief van Johannes Ammerlaan te Philadelphia aan den Minister van Marine en Koloniën., 1810 Mei 26.; 51R; 1 stuk.
  - Request van Servaas Hyppolitus Ernens, oud-Kommandant ter Kust van Guinea, aan den Koning., 1808 Mei 15.; 51S; 1 stuk.
    In handen gesteld van den Chef der Divisie West om rapport.
  - Copie-requesten van Carel Ruhle aan President en Raden van Guinea om hem uit den boedel van wijlen den President J.P. Hoogerboom een geldvordering te doen uitbetalen en hem vergoeding te verstrekken voor de schade, hem door de Elminasche negers bij een oproer toegebracht., 1808 October 6 - 1809 Januari 25.; 51T; 5 stukken.
  - Beschikking van den Minister van Marine en Koloniën, waarbij een request van Jacob Ruhle, gewezen ambtenaar ter kuste van Guinea, om bericht en raad in handen wordt gesteld van Mr. J.C. van der Kemp, laatstelijk Chef der Divisie bij het Ministerie., 1809 Februari 14.; 51U; 1 stuk.
  - Memorie van P. Fornaar? aan Mr. J.C. van der Kemp, Chef der Tweede Divisie van het Ministerie van Koophandel en Koloniën, ter beantwoording van eenige vragen betreffende het garnizoen ter kust van Guinea, het hospitaal aldaar en de uitzending van goederen derwaarts., 1806 October 6.; 51V; 2 stukken.
  - Memorie van inlichtingen betreffende de Kust van Guinea aan den Minister van Koophandel en Koloniën overgegeven door Isaac de Roever., 1806 December 16.; 51W; 1 stuk.
  - Memorie betreffende verbeteringen aan te brengen in het bestuur en de administratie ter kuste van Guinea aan den Minister van Koophandel en Koloniën overgegeven door J.C. van der Kemp., 1806 December 30.; 51X; 1 katern.
  - Memorie van J.A. de Marrée over de kust van Guinea overgegeven aan Mr. J.C. van der Kemp., 1807 November 18.; 51Y; 1 stuk.
  - Memorie van J.A. de Marrée, "nopens den voormaligen en actueelen staat der West-Indische Koloniën benevens de middelen ter verbeetering voor het vervolg alsmeede ten aanzien van de etablissement ter kuste van Guinea, den slavenhandel, landbouw en het geene daartoe verder commercieel relatif is"., z.d. (1806-1810).; 51Z; 1 stuk.
  - "Memorie van ophelderinge betrekkelijk het hospitaal en het geneeskundig bestaan desweegens ter kuste van Guinea" door J. Sluiter., (c. 1806-1810).; 51AA; 1 stuk.
  - "Note sur la côte de Guinée en Afrique remis au Ministre". (Minuut), 1810 November 30.; 51AA1; 2 exemplaren.
  - "Memorie van organisatie of opheldering nopens den staat van respective bezittingen ter kuste van Guinea benevens de verbetering en bezuinigingen daarin zoo wel als in het Generaal bestuur derzelve aldaar te maken", overgegeven aan den Directeur-Generaal der Indiën en Koophandel Mr. P. van der Heim door den Secretaris en provisioneelen fiscaal op Guinea J.A. de Marrée., Z.d.; 51BB; 1 stuk.
  - Brief van Jacob Ruhle aan C. Soleil te Amsterdam over den oorlog tusschen den Koning van Assantijn en de Fantijnen en de houding der Engelschen, Denen en Hollanders. (Copie), 1808 Januari 28.; 51CC; 1 stuk.
  - Concept-instructie voor den Kommandant-Generaal ter kuste van Guinea., z.d.; 51DD; 1 stuk.
  - Concepten van een reglement voor de vaart op West-Indië en de kust van Guinea, op last van den Chef van de Tweede Divisie van het Ministerie van Koophandel en Koloniën ontworpen door T. Woordhouder en N.C. Lambrechtsen. Met betreffende brieven, memoriën en bijlagen., 1806 October 6 - 1807 Maart 9.; 51EE; 1 pak.
  - Extracten uit brieven van den Gouverneur-Generaal ter kuste van Guinea Linthorst betreffende de behandeling van de naturellen, de verschillende tusschen de negers op Hollandsch en die op Engelsch gebied, en een aanvraag om toezending van Hollandsche goederen., 1806 Februari 10 - 1807 Januari 16.; 51FF; 1 stuk.
  - "Pointen om te worden geobserveerd in de administratie ter kuste van Guinea"., 51GG; 1 stuk.
    "Secreet verbaal 1808 Januari 15". Bijl. No. 2.
  - "Lijst der goederen ter verzending naar de Kust van Guinea ter gelegenheid van de uitzending in 1808 van den Commandant-Generaal A. de Veer"., 51HH; 1 stuk.
  - Copie-opgave van ... van de goederen hem in Augustus 1808 (ter kuste van Guinea?) door de negers ontstolen., 51II; 1 stuk.
  - Copie-rapport aan den Gouverneur-Generaal ter kuste van Guinea overgegeven door C. 't Hoen betreffende zijn zending naar het Engelsche hoofd kasteel op Cape Coast., 1810 Maart 16.; 51KK; 1 stuk.
  - Copie-brief van C. Soleil aan den Minister van Marine en Koloniën over de vraag of het wenschelijk is de forten en loges ter Kuste van Guinea te abandonneeren en de administratie te concentreeren binnen het hoofdfort St. George del Mina., 1810 December 7.; 51KK1; 2 exemplaren.
  - Copie van het contract gestolen tusschen den Kommandant-generaal ter Kuste van Guinea en den Koning en de landsgrooten van de zeven kwartieren van het Elminashche landschap., 1810 Maart 19.; 51LL; 1 stuk.
  - Copie-stukken betreffende de nalatenschap van den oud-president van Lieven van Bergen van der Grijp te St. George del Mina., 1810.; 51MM; 4 stukken.
  - Copie-stukken betreffende de nalatenschap van den vrijburger F. Barteling ter kuste van Guinea., 1810-1811.; 51NN; 3 stukken.
  - "Copia der consignatiecassa over 1808" van de kust van Guinea., 51OO; 1 stuk.
  - "Copia der generaale cassa-reekening" van de kust van Guinea over 1808., 51PP; 1 stuk.
  - Copie-Cassarekening van de kust van Guinea over, 1809 Januari - November.; 51QQ; 1 stuk.
  - Kust van Guinea bijlagen van de Generale Cassa Rekening of Staat en Balans. Copieën., 1807.; 52; 1 pak.
    Maandlijsten van 's lands Magazijn, Journaal van uitbetaling, Administratie rekening van het Soldij comptoir, Soldijboeken, Maandlijsten van den train, Generale Cassa rekening, Hospitaal-Cassa, Lijsten van getrokken wissels, van Adviesbrieven, van Comptoirbehoeften, Monteeringslijst, Maandpapieren van het Hospitaal, Maandlijsten van het Medecijnen-Magazijn, Monsterrollen. (Met inventaris).
  - Kust van Guinea, Bijlagen van de Generale Cassa Rekening of Staat en Balans., 1808.; 53; 1 pak.
    Maandlijsten van 's Lands Magazijn, Soldijrekeningen, lijst van Adviesbrieven, Administratierekening van het soldij comptoir, Generale Cassarekening, Monsterrol.
  - Kust van Guinea, Bijlagen van den Staat en Balans. Maandlijsten van den Buitenforten., 1807-1808.; 54-55; 2 pakken.
    - 1807., 54
    - 1808., 55
  - "Traites van de kust van Guinea N. 130". Register van wissel getrokken door den Gouverneur, president en kommandant-Generaal ter kust van Guinea., 1807-1814.; 55A; 1 deel.
    Aanw. 1905 XLIII.
  - Register van de wissels door den President ter kuste van Guinea J.P. Hoogenboom getrokken op den Amerikaanschen Raad en het Ministerie van Koophandel en Koloniën., 1808 Januari 31 - October 20.; 55A1; 1 stuk.
  - Copie-adviesbrieven van wissels getrokken van de kust van Guinea over 1808., 55B; 1 stuk.
  - Copie van de wissels getrokken van de kust van Guinea over, 1808.; 55C; 1 stuk.
  - Advies-brieven van wissels getrokken van de Kust van Guinea op den Amerikaanschen Raad, en de Minister van Koloniën., 1806 September 30 - 1810 November 10.; 55D; 1 pak.
  - Staat van de vaste uitgaven van de bezittingen aan den Noord en Zuidhoek van de kust van Guinea., 1810.; 55E; 1 omslag.
  - Facturen van de goederen bestemd naar de kust van Guinea, gewaarmerkt, opgemaakt door den Boekhouder-Generaal van het Ministerie van Koophandel en Koloniën J.W. Erbervelt., 1808 Januari 8.; 55F; 1 stuk.
  - Copie-Maandlijsten van 's Lands magazijn ter kust van Guinea over 1808., 55G; 1 deel.
  - Marktbrieven, waarnaar verschillende aangekochte goederen te St. George del Mina zullen worden uitgereikt., 1808 October 20 - 1809 Januari 31.; 55H; 12 stukken.
  - Copie-inventaris van de artillerie te St. George del Mina., 1810 Maart 5.; 55I; 1 stuk.
  - Copie-rapport aan den Gouverneur-Generaal ter kuste van Guinea overgegeven door de gecommitteerden belast met het opnemen van den staat van 's lands magazijn, de raadkamer, de torenkamer en secretarie te St. George del Mina. Met inventarissen., 1810 Maart 10.; 55K; 1 stuk.
  - Copie-rapport van den Gouverneur-Generaal ter kuste van Guinea overgegeven door de gecommitteerden belast met het opnemen van de boeken en papieren ten comptoire-generaal, het soldij comptoir en het vendu comptoir, alsmede van de meubilaire goederen te St. George del Mina. Met inventarissen., 1810 Maart 13.; 55L; 4 stukken.
  - Copie-rapport aan den Gouverneur-Generaal ter kuste van Guinea overgegeven door de gecommitteerden belast met het opnemen van den staat van de fortres Koenraadsburg alsmede van het hospitaal, de pharmacie en de monteeringskamer te St. George del Mina. Met inventarissen., 1810 Maart 14.; 55M; 5 stukken.
  - Copie-rapport aan den Gouverneur-Generaal ter kuste van Guinea overgegeven door de gecommitteerden belast met het opnemen van de goederen van den train te St. George del Mina. Met inventaris., 1810 Maart 20.; 55N; 2 stukken.
  - Copie-rapport aan den Gouverneur-Generaal ter kuste van Guinea overgegeven door de gecommitteerden belast met het opnemen van den staat van 's lands kas enz. te St. George del Mina., 1810 Maart 23.; 55O; 1 stuk.
  - Kust van Guinea. Rekeningen-Courant van Soldijen, 1802-1811.; 56; 1 pak.
  - Copie der administratie van 't comptoir soldije van de kust van Guinea over 1808., 56A; 1 stuk.
  - "Lijst der tractementen, kostgelden en costumes, welke maandelijks moeten worden betaald aan het hoofdkasteel St. George del Mina.", 1810 Maart 25.; 56B
- Berbice., III.
  - Duplicaat-brief van N. van Hattem aan Mr. J.C. van der Kemp, Secretaris van den Amerikaanschen Raad, om begunstigd te worden met den post van administrateur der Kolonie-plantages in Berbice., 1806 September 7.; 56C; 1 stuk.
  - Request van Nicolaas van Hattem aan den Minister van Marine en Koloniën om hem bij den vrede of verandering van Gouvernement te begunstigen met den post van administrateur van de Kolonie-plantages in Berbice., (1808 Mei 31).; 56D; 1 stuk.
  - "Lijst van Charters, boeken en papieren, welke in 's Hage gehouden zijn aangaande de colonie Berbice"., Z.d. (november 1806?).; 56E; 1 stuk.
  - "Lijst van verzonden boeken naar Amsterdam den ... November 1806 aangaanden de colonie Berbice"., 56F; 1 stuk.
- Curaçao., IV.
  - "Gedagten over de algemeene staat der Hollandsche eilanden in de West-Indische zeeën" Curaçao. St. Martin en St. Eustatius, van P. Schuurman., z.d. (nà 1805).; 56G; 1 stuk.
  - "Projet d' instruction pour le Gouverneur Général de l' île de Curaçao etc. arrêté par decret du 19 Janvier 1807.", 56H; 1 stuk.
  - "Korte inhoud der instructie door Z.M. den Koning bij decreet in dato 21 Januari 1807 No. 25 gearresteerd voor den Gouverneur-Generaal aan Curaçao"., 56I; 1 stuk.
  - "Lijst der gevraage stukken door de Hooge Militaire Vierschaar betreffende den gewezenen Gouverneur des eilands Curaçao Changuion"., 1806-1807.; 56K; 1 stuk.
    Onderaan staat: "N.B. Deze stukken zijn van de Gene. Secretarie verz. den 27 Augustus 1807".
  - "Lijst van civiele en militaire ambtenaren, die na de overgave van Curaçao zijn geretourneerd en bij gelegenheid weder emploi solliciteren of zich aan den Minister hebben aangemeld"., Z.d. (na 1 Januari 1807).; 56L; 1 stuk.
  - Duplicaat-brief van Christiaan Aemilius van Eck te Curaçao aan den Minister van Koloniën Mr. Paulus van der Heim betreffende de overgave van het eiland aan den Engelschen in 1807 en met verzoek om bij teruggave van hetzelve in zijn post van Boekhouder-generaal hersteld te worden. Met bijlagen. Deze missive blijkens Verb. Minister 30 Juni gesteld in handen van den Chef der Divisie West om den Minister daarop zoo noodig te dienen van rapport of anders dezelve te seponeeren., 1807 Maart 2.; 56M; 3 stukken.
  - Rapport van den boekhouder-Generaal J.W. Erbervelt aan den Chef van de tweede Divisie bij het Ministerie van Koophandel en Koloniën over de finantieele verantwoording van den Gouverneur van Curaçao P.J. Changuion. Met copie., 1807 Juli 7.; 56N; 2 stukken.
  - Bericht van den gewezen inspecteur der landsgebouwen en fortificatiën op Curaçao W. Schmidt aan den Chef der Divisie West van het Ministerie van Koloniën ..., ingevolge diens aanschrijving van 24 Augustus 1807. Met bijlagen., 1807 October 6.; 56O; 9 stukken.
  - Bijlagen behorende tot het relaas van het voorgevallene op het eiland Curaçao, kort voor en bij gelegenheid van het innemen door de Engelsen op 1 januari 1807, 56P; 1 omslag
    Inliggend aangetroffen een brief van P.J. Changuion, gewezen gouverneur van Curaçao, aan de minister van Koophandel en Koloniën, d.d. 6 augustus 1806, ten geleide van een aantal papieren
  - Militaire rekeningen van Curaçao, 1807 januari - juli; 56Q; 1 omslag
  - Afschriften uit het brievenboek van Curaçao betreffende de zaak van de door de krijgsraad aan boord van het korvet Suriname veroordeelde Joseph Bakker, 1806; 56R; 1 omslag
  - Brieven en papieren gezonden naar de minister van Koophandel en Koloniën na de overgave van Curaçao aan de Engelsen, 1807; 56S; 1 omslag
  - Ingekomen brieven van de predikant en de kerkenraad van Curaçao met felicitaties voor de nieuw benoemde minister van Koophandel en Koloniën, 1807; 56T; 2 stukken
  - Stukken betreffende de benoeming van P.B. van Starckenborg tot vice-president van de Raad van Civiele en Criminele Justitie, 1806-1807; 56U; 1 omslag
  - Soldijboek van Curaçao, 1802-1810; 57; 1 deel.
    Met alphabetisch register
- St. Eustatius en St. Martin (Saba)., V.
  - Brieven van den Gouverneur van St. Martin en Saba Mr. W.H. Rink aan den Minister van Koophandel en Koloniën., 1807 Januari 6.; 57A; 3 stukken.
  - Brief van Gouverneur en Raden van St. Martin aan den Minister van Koophandel en Koloniën., 1807 Mei 11.; 57B; 2 exemplaren.
  - Brieven van den Gouverneur van St. Eustatius Albert van Heijningen aan den Minister van Koophandel en Koloniën. Met bijlagen., 1807 Mei 1 - 1807 December 22.; 57C; 20 stukken.
  - Brieven van den Gouverneur van St. Martin en Saba J. Verveer, aan den Minister van Koophandel en Koloniën. Met bijlagen., 1807 Mei 11 - 1808 Juli 24.; 57D; 16 stukken.
  - Brief van den provisioneelen Gouverneur van St. Martin en Saba J. Verveer, aan den Minister van Marine en Koloniën., 1808 November 10.; 57E; 1 stuk.
  - Lijst van brieven voor het Ministerie van Koophandel en Koloniën ontvangen van den Gouverneur van St. Martin en Saba., 1807 Mei 21 - 1809 April 24.; 57F; 1 stuk.
  - Register der (bij het ministerie van Koloniën ?) ingekomen brieven van St. Martin., 1807-1809.; 57G; 4 stukken.
  - Brief van den Secretaris, vendumeester en ontvanger van St. Martin aan den Minister van Marine en Koloniën. Met bijlagen., 1810 April 5.; 57H; 4 stukken.
  - Brief van den President van St. Eustatius W.C. Mussenden aan den Minister van Marine en Koloniën., 6 Januari 1810.; 57I; 2 stukken.
    recepta 3 September 1810.
  - Register der (door het Ministerie van Koloniën) verzondene brieven naar het Gouvernement van St. Eustatius, St. Martin en Saba., 1809-1810.; 57K; 3 stukken.
  - "Lijst der politique ambtenaren met bijvoeging derzelver tractementen en emolumenten in dienst van den Raad op St. Eustatius"., (c. 1804-1808).; 57L; 1 stuk.
  - Request van den Kommandant van het garnizoen op St. Eustatius Johan Nicolaas Karseboom aan de Staten-Generaal om in dat ambt te worden gecontinueerd. Met bijlage., 1806 December 11.; 57M; 2 stukken.
    Gerenvoyeerd aan den Minister van Koophandel en Koloniën.
  - Aanteekeningen omtrent F.E. Lawick van Pabst, Luitenant-Kolonel en Kommandant van St. Eustatius en St. Martin., 1806-1807.; 57N; 1 stuk.
  - Copie-brief van den ambassadeur van Frankrijk aan den Minister van Buitenlandsche zaken van het Koninkrijk Holland betreffende de verongelijking door den gouverneur van St. Martin Mr. Willem Hendrik Rink aangedaan aan Emmanuel Reij, in handen gesteld van den Minister van Marine en Koloniën om rapport. Met bijlagen., 1808 April 1.; 57O
    In handen Minister van Marine en Koloniën 1808 Mei 23.
    In handen Chef Divisie West 1808 Mei 27.
  - Brief van Emmanuel Reij aan den Minister van Marine en Koloniën betreffende verongelijkingen hem aangedaan door den Gouverneur van St. Martin Mr. Willem Hendrik Rink. Met bijlagen., z.d. (c. 9 Juni 1808).; 57P; 4 stukken.
  - Rapport van J. Verveer, oud-Gouverneur van St. Martin, aan den Minister van Marine en Koloniën betreffende zijn gedrag bij den aanval der Engelschen op genoemd eiland in 1809. Met bijlagen en andere stukken over deze zaak., 1812 September 9.; 57Q; 1 omslag.
  - Processen-verbaal van de aflegging van den eed van trouw aan Koning Lodewijk-Napoleon door den Raad van Politie en Justitie, den fiscaal en secretaris van St. Martin alsmede door de ingezetenen van genoemd eiland., 1808 November.; 57R; 2 stukken.
    Bijlagen bij de depêche van 10 November 1808 No. 8.
  - "Inventaris van alle de charters, papieren, documenten en verdere bescheiden behoorende tot het Gouvernement van het Hollandsche gedeelte des eilands St. Martin, geformeerd ter requisitie van den Gouverneur Mr. W.H. Rink bij de overgave van het opperbestuur der colonie aan den Gouverneur J. Verveer Jz.", 1807 April 1.; 57S; 1 stuk.
  - Provisioneele instructie voor den magazijnmeester en soldijboekhouder van St. Martin, vastgesteld door het gouvernement aldaar., 1808 Maart 1.; 57T; 1 stuk.
  - "Minuut-Ordonnantie op het middel van het kleinzegel zoodanig als hetzelve voortaan zal ingevoerd en geobserveerd moeten worden binnen het Hollandsche gedeelte van het Eiland St. Martin en Saba". (Tijdens het Koninkrijk Holland)., z.d.; 57U; 1 stuk.
  - "Maandstaten" van St. Martin, Januari - Maart 1806, Juni 1806, Juli - September 1806, November 1806, December 1806, Januari 1807.; 57V; 6 stukken.
  - Adviesbrief van wissels door den Gouverneur van St. Eustatius Albert van Heijningen getrokken op den Amerikaanschen Raad., 1807 Januari 27.; 57W; 1 stuk.
  - Adviesbrieven van wissels door den Gouverneur van St. Eustatius Albert van Heijningen getrokken op den Minister van Koophandel en Koloniën., 1808 Juni 20 - 1808 December 7.; 57X; 7 stukken.
  - Adviesbrieven van wissels getrokken door den Gouverneur van St. Eustatius Albert van Heijningen en den President van dat eiland op den Minister van Marine en Koloniën., 1809 Januari 19 - 1810 Februari 1.; 57Y; 16 stukken.
  - Adviesbrieven van wissels getrokken door den Gouverneur van St. Martin en Saba J. Verveer, op den Minister van Koophandel en Koloniën., 1807 Maart 31 - 1808 October 31.; 57Z; 14 stukken.
  - Adviesbrieven van de wissels door den Gouverneur van St. Martin en Saba J. Verveer getrokken op den Minister van Marine en Koloniën., 1808 November 30 - 1809 Juli 31.; 57AA; 25 stukken.
  - Cassarekeningen van St. Martin., April - December 1808, Januari - Juni 1809.; 57BB; 13 stukken.
  - Soldijboek van St. Eustatius en St. Martin. Met alphabetisch register., 1802-1810.; 58; 1 deel.
- Ontvanger-Generaal. Boekhouder-Generaal., VI.
  - Register van maandelijksche Budgets., 1809.; 59; 1 katern.
  - Maandbudgetten., 1809.; 60; 1 pak.
  - Generale Staten van Ontvangsten en Uitgaven., 1805-1808.; 61; 1 pak.
  - Rekeningen van den Ontvanger-Generaal., 1806 Augustus - 1808 Augustus.; 62-64
    - 1806 Augustus - December., 62
    - 1807., 63
    - 1808 Januari - Augustus., 64
  - Extracten uit het Verbaal der Handelingen van den Chef der Tweede Divisie (Zaken van de West). Met bijlagen., 1807.; 65-66; 2 pakken.
    - 1807 Januari - Juni. (Met register over 1807), 65
    - 1807 Juli - December., 66
  - Registratieboek van de Berichten van den Boekhouder-Generaal., 1806 Augustus - 1808 December.; 67-68; 2 delen.
    - 1806 Augustus - 1808 Mei. Met los register., 67
    - 1808 Mei - 1808 December. Met losse korte inhoudsopgave., 68
  - Register van wissels getrokken op den Raad der Amerikaansche Coloniën en Bezittingen. 1804, 1805. Op het Ministerie van Koophandel en Koloniën 1806, 1807., 1804-1807.; 69; 1 deel.
  - Register van wissels getrokken door het gouvernement van St. Eustatius., 1807-1810.; 70; 1 deel.
  - Lijsten van ingekomen en aangegeven goederen ten kantore Amsterdam, 1807 December, 1808 Januari - Februari, ten kantore Middelburg 1808 Januari - Maart., 1807 December - 1808 Maart.; 71; 1 pak.
  - "Generale Staten der ingekomene, geëporteerde en aangegevene goederen in de stedelijke kantore (Amsterdam, Rotterdam en Middelburg) van 't Ministerie van Koophandel en Koloniën. (Tweede Divisie voor de zaken van de West)", over de jaren, 1803-1806.; 71A; 1 pak.
    Op den omslag: "Generaale Staaten waarnaa die voor Z.E. zijn geformeerd en overgegeven op den 8 Juni 1807".
  - "Lijsten van ingekomene en aangegeven goederen ten kantore Amsterdam aangebracht", Januari - November 1807.; 71B; 11 stukken.
  - "Lijst van betaalde veil- en recognitiegelden pepercipieerd gedurende de maand Maart 1808 ten behoeve van het Ministerie van Marine en Coloniën van de divisie voor de zaken van de West te Amsterdam"., 71C; 2 stukken.
  - "Lijsten van ingekomene en aangegeevene goederen ten comptoire Middelburg"., Juni - October en December 1807.; 71D; 6 stukken.
  - Inventarissen van de goederen liggende in de pakhuizen van het Ministerie van Koophandel en Koloniën. Tweede Divisie kantoor Middelburg., 1806 December 31. 1807.; 71E; 2 stukken.
    Origineel door pakhuismeester P. van Galen.
  - Inventaris van de goederen liggende in de pakhuizen van het Ministerie van Marine en Koloniën Divisie West kantoor Middelburg. Origineel., 31 December 1808.; 71F; 1 stuk.
  - "Lijst van de te doene ontvang en uitgaaf bij de Divisie tot de West-Indische zaaken ten comptoire Middelburg over de maanden Februari en Maart 1809"., 71G; 1 stuk.
    "Chef 4e Divisie Februari 10 No. 5".
  - Brief van den commissaris voor de Oost-Indische Zaken te Middelburg aan den Minister van Marine en Koloniën. Met bijlage. "4D", 1809 Januari 15.; 71H; 2 stukken.
  - Brief van den Commissaris-Directeur van de West-Indische zaken te Middelburg aan den Chef der Tweede Divisie bij het Ministerie van Koophandel en Koloniën., 1808 November 7.; 71I; 1 stuk.
  - Comparatieve Staten van de aangifte der goederen te Amsterdam en Rotterdam., 1806 Augustus, September, October.; 72; 1 omslag.
  - Lijsten van leges en emolumenten door den provisioneelen commies en kassier bij de Tweede Divisie van Het Ministerie van Koophandel en Koloniën ten kantore Rotterdam ontvangen in October en November 1807., 72A; 2 stukken.
  - "Generale tableux der geëxporteerde en aangegeven goederen ten kantoore Rotterdam" over de maanden April - December 1807., 72B; 9 stukken.
  - "Lijsten van ingekomene en aangegeven goederen ten kantore Rotterdam" over de maanden Februari, April - December 1807., 72C; 10 stukken.
  - Restant lijsten van goederen, liggende in het West-Indisch Buitenhuis ten kantore Amsterdam., 1808 December 31.; 73; 1 omslag.
  - Notulen, Requesten, Calcula betreffende de Negotiatie op Lijfrenten van, Lijsten van betaalde interessen van verschillende Negotiatiën op Acten en Lijfrenten.; 1794.; 1801-1808.; 74; 1 pak.
  - Maandelijksche rekeningen en verantwoordingen, Maandelijksche Cassastaten Amsterdam; Amsterdam, Rotterdam en Middelburg; 1808.; 1806-1808.; 75; 1 pak.
  - "Generaal register der obligatiën gesproten uit de geconverteerde actiën van de geweezene West-Indische Compagnie" Opgemaakt circa, Met roijementen van; 1800.; 1801-1807.; 75A; 1 pak.
  - Brief van J.W. Erbervelt aan ? Betreffende de vraag "in hoeverre de administratiën in de respectiver Coloniën zijn geliquideert of door successive oorlogen tot nog toe buiten liquidatie en ten agteren zijn gebleven"., 1807 December 7.; 75B; 1 stuk.
  - Minute "Ordonnance sur le droit du petit timbre tel qu'elle doitêtre observée à ... ", 1809 Augustus 13.; 75C; 1 stuk.